臺灣新竹地方法院刑事判決　　　　　　　　　　　　　九十三年度易字第一二七號
　　公　訴　人　臺灣新竹地方法院檢察署檢察官
　　被　　　告　乙○○
右列被告因竊盜案件，經檢察官提起公訴（九十三年度偵字第一七六八號），本院依
簡式審判程序判決如左：
    主  文
乙○○攜帶兇器於夜間侵入住宅竊盜，累犯，處有期徒刑壹年。扣案之一字型螺絲起
子壹支、Ｔ型六角扳手壹支，均沒收。
    事  實
一、乙○○前於民國九十年間因竊盜案件，經本院以九十年度易字第八三二號判處有
    期徒刑十一月，嗣經臺灣高等法院於九十年十二月三十一日以九十年度上易字第
    四○八八號駁回上訴確定，並於九十二年五月十四日執行完畢，猶不知悔改，竟
    於九十三年三月九日晚間七時許之夜間，意圖為自己不法之所有，持手電筒及客
    觀上足以對人之生命、身體、安全構成威脅且具有危險性之可供兇器使用之一字
    型螺絲起子一支、Ｔ型六角扳手一支與鉗子一把，趁新竹市○○街六七號一樓公
    用大門未上鎖之際，侵入該大樓，順沿樓梯走上二樓，持上開可供兇器使用之長
    約二十公分之尾端尖銳一字型螺絲起子及長約十公分、寬約十二公分之尾端尖銳
    Ｔ型六角扳手各一支，撬開該址二樓門鎖（尚未達毀壞程度），而侵入甲○○之
    住宅內，竊取甲○○所有之新臺幣七千五百十二元現金、艾美錶一支、黃金名片
    夾一個、Ｋ金筆二支、紀念金幣一枚、諾貝達皮夾一個、皮爾卡登皮夾一個、三
    星牌行動電話一具（含充電器一個、電池一個）、琥珀手鍊與琥珀項鍊各一條、
    天珠戒指二枚、玉佩吊飾一條、黃金手鍊一條、ＮＥＴ手錶一支、黃金戒指一枚
    、女用天珠戒指一枚、天珠項鍊一條、夏厲豪戒指一枚、積架短皮夾一個、ＬＶ
    長皮夾一個、ＬＶ短皮夾一個，得手後離去，適為返家之甲○○發現家中遭竊而
    報警處理，為警在樓梯間查獲，並扣得乙○○所有供竊盜使用之一字型螺絲起子
    、Ｔ型六角扳手各一支及未供竊盜使用之手電筒、鉗子各一支。
二、案經新竹市警察局第一分局報請臺灣新竹地方法院檢察官偵查起訴。
    理  由
壹、程序部分
    本件被告所犯加重竊盜罪，係非死刑、無期徒刑、最輕本刑為三年以上有期徒刑
    之罪，被告於本院準備程序進行中，就被訴事實為有罪之陳述，經本院合議庭認
    合於刑事訴訟法第二百七十三條之一第一項之規定，裁定進行簡式審判程序，合
    先敘明。
貳、實體部分
一、訊據被告乙○○就其於事實欄所載時地，攜帶兇器於夜間侵入告訴人甲○○之住
    宅竊取財物之事實，迭於警詢、偵訊中及本院審理時坦承不諱，核與告訴人甲○
    ○於警詢、偵訊中指訴遭竊情節相符，並有贓證物品認領保管收據二紙、現場照
    片及查獲贓物照片共十二幀在卷可稽，另有一字型螺絲起子一支、Ｔ型六角扳手
    支、手電筒一支及鉗子一支扣案可證，是認被告上開自白內容應與事實相符，本
    案事證已臻明確，被告攜帶兇器於夜間侵入住宅竊盜犯行，堪予認定，自應依法
    予以論罪科刑。
二、按被告行竊時，所持用之一字型螺絲起子長約二十公分，而所持用之Ｔ型六角扳
    手長約十公分、寬約十二公分，尾端均尖銳等情，業據本院當庭堪驗屬實，並記
    明筆錄在卷足憑，核屬客觀上足以對人之生命、身體、安全構成威脅且具有危險
    性之兇器；又被告係於晚間七時許之夜間侵入告訴人住宅竊盜，核其所為，係犯
    刑法第三百二十一條第一項第一、三款之攜帶兇器於夜間侵入住宅竊盜罪。原起
    訴檢察官認被告係犯刑法第三百二十一條第一項第二、三款、第三百零六條第一
    項之侵入住宅竊盜罪嫌，尚有未洽，公訴人到庭認應更正為刑法第三百二十一條
    第一項第一、三款之攜帶兇器於夜間侵入住宅竊盜罪，而本院認與起訴之犯罪事
    實相同，爰依法變更起訴法條。被告前於九十年間因竊盜案件，經本院以九十年
    度易字第八三二號判處有期徒刑十一月，嗣經臺灣高等法院於九十年十二月三十
    一日以九十年度上易字第四○八八號駁回上訴確定，並於九十二年五月十四日執
    行完畢，有臺灣高等法院被告全國前案紀錄表以及臺灣新竹地方法院檢察署刑案
    資料查註紀錄表等附卷可佐，被告前受有期徒刑之執行完畢後，其於五年以內再
    犯本件有期徒刑以上之罪，為累犯，應依刑法第四十七條之規定，加重其刑。爰
    審酌被告正值壯年，不思循正當途徑賺取日常生活費用，而觸犯刑法，應予責難
    ，惟念及被告所竊得之財物業據告訴人領回，犯罪所生之損害非鉅，暨犯罪後自
    白犯行不諱堪認態度良好等一切情狀，量處如主文所示之刑。
三、扣案之一字型螺絲起子一支、Ｔ型六角扳手一支，均為被告所有，供其竊盜告訴
    人所用之物，業據被告於本院審判中供承無訛，依刑法第三十八條第一項第二款
    之規定，併予宣告沒收。至扣案之手電筒、鉗子各一支，雖據被告坦承所有，惟
    否認係供犯罪所用，辯稱：未使用上述手電筒、鉗子竊取告訴人財物等語，本院
    復查無其他證據足認被告持用該工具犯罪，爰不併予宣告沒收，附此敘明。
據上論斷，應依刑事訴訟法第二百七十三條之一第一項、第二百九十九條第一項前段
、第三百條，刑法第三百二十一條第一項第一款、第三款、第四十七條、第三十八條
第一項第二款，判決如主文。
本案經檢察官劉邦繡到庭執行職務。
中      華      民      國      九十三      年    四    月    二十六    日
                                臺灣新竹地方法院刑事第一庭
                                    法    官  黃  美  文
右正本證明與原本無異。
如不服本判決，應於判決送達後十日內向本院提出上訴狀( 應附繕本 )，上訴於
臺灣高等法院。
                                    書 記 官  陳  秀  子
中      華      民      國      九十三      年    四    月    二十六    日
附錄本案論罪科刑法條全文：
刑法第三百二十一條第一項：
犯竊盜罪而有左列情形之一者，處六月以上、五年以下有期徒刑：
一、於夜間侵入住宅或有人居住之建築物、船艦或隱匿其內而犯之者。
二、毀越門扇、牆垣或其他安全設備而犯之者。
三、攜帶兇器而犯之者。
四、結夥三人以上而犯之者。
五、乘火災、水災或其他災害之際而犯之者。
六、在車站或埠頭而犯之者。
